臺灣雲林地方法院刑事判決　　　　　　　 94年度訴字第225號
公　訴　人　臺灣雲林地方法院檢察署檢察官
被　　　告　甲○○
　　　　　　　　　　（現另案在台灣雲林第二監獄執行中）
指定辯護人　本院公設辯護人　乙○○
上列被告因違反毒品危害防制條例等案件，經檢察官提起公訴（
93年度偵字第4565號），本院判決如下：
    主  文
甲○○共同連續販賣第一級毒品，累犯，處有期徒刑玖年，褫奪
公權伍年，扣案之第一級毒品海洛因（淨重壹點伍零公克）沒收
銷燬之，包裝上開海洛因之空包裝袋拾壹只沒收之，扣案之行動
電話壹具（含原門號0000000000號之SIM 卡壹片）沒收之，因販
賣第一級毒品所得新臺幣肆仟伍佰元沒收之，如全部或一部不能
沒收時，以其財產抵償之；又連續行使偽造私文書，足以生損害
於公眾及他人，累犯，處有期徒刑拾月，如附表所示偽造之署名
、指印均沒收之；應執行有期徒刑玖年捌月，褫奪公權伍年，扣
案之第一級毒品海洛因（淨重壹點伍零公克）沒收銷燬之，包裝
上開海洛因之空包裝袋拾壹只、扣案之行動電話壹具（含原門號
0000 0000 00號SIM 卡壹片）均沒收之，因販賣第一級毒品所得
新臺幣肆仟伍佰元沒收之，如全部或一部不能沒收時，以其財產
抵償之，如附表所示偽造之署名、指印均沒收之。
甲○○被訴轉讓第一級毒品無罪。
    事實及理由
甲、有罪部分：
壹、犯罪事實：
一、甲○○前因違反肅清煙毒條例案件、麻醉藥品管理條例案件
    ，經法院判處有期徒刑3 年3 月、7 月，定應執行刑有期徒
    刑3 年8 月確定，於民國90年06月20日假釋出獄，於91年01
    月14日假釋期滿執行完畢。
二、甲○○與綽號「多歲」之不詳姓名年籍之成年人，基於意圖
    營利之犯意聯絡，並本於概括之犯意，由綽號「多歲」之人
    與丙○○約定販賣第一級毒品海洛因（以下簡稱海洛因）之
    數量、價格及交付海洛因地點，綽號「多歲」之人則推由甲○○前往約定地點交付海洛因予丙○○或吳啟聰，販賣海洛
    因之價金，則由丙○○給付綽號「多歲」之人，甲○○並因
    代綽號「多歲」之人跑腿送交海洛因，獲得綽號「多歲」之
    人免費提供海洛因施用之好處，而連續為下列販賣海洛因之
    行為：
(一)、吳啟聰、丙○○夫妻因施用海洛因成癮，其2 人每日早晚均
    需共同施用海洛因。於93年11月08日上午09時03分至同日下
    午02時09分之間，先由丙○○以吳啟聰登記使用之門號0000
    000000號行動電話（該行動電話由丙○○與其夫吳啟聰共同
    使用），在其2 人位於雲林縣西螺鎮新豐里新社272 號住處
    ，撥打綽號「多歲」之人使用之門號0000000000號行動電話
    ，以新臺幣（下同）約500 元之價格，向綽號「多歲」之人
    購買第一級毒品海洛因1 包（重量不詳），丙○○之夫吳啟
    聰復以上開行動電話，撥打甲○○使用之門號0000000000號
    行動電話，請甲○○向綽號「多歲」之人轉達吳啟聰、丙○○購買海洛因之意，之後吳啟聰並與甲○○電話聯繫交付海
    洛因地點，於同日下午02點多，甲○○至雲林縣西螺鎮某超
    市前，交付第一級毒品海洛因1 包予吳啟聰。
(二)、於93年11月08日下午03時11分至同日下午06時08分之間，丙○○又在上址住處，以其使用之上開行動電話與綽號「多歲
    」之人聯繫，約定購買海洛因1 包，價格1,000 元，甲○○
    於同日下午06時08分後之某時，至吳啟聰、丙○○上址住處
    ，交付海洛因1 包予丙○○。
(三)、於同年11月10日某時，丙○○在其上址住處，復以500 元之
    價格，向綽號「多歲」之人約定購買海洛因1 包。於同日下
    午03時38分、03時45分許，吳啟聰以其使用上開電話2 次撥
    打甲○○使用之上開行動電話，催促甲○○送交海洛因。於
    同日下午03時57分許，甲○○以其使用之上開行動電話與丙○○聯繫，要丙○○出來受領海洛因，而在丙○○上址住處
    外，交付海洛因1 包予丙○○。
(四)、於同年11月10晚上09時18分許，丙○○在其上址住處，以其
    使用之上開行動電話撥打綽號「多歲」之人使用之上開行動
    電話，由甲○○接聽，丙○○向甲○○表示要向綽號「多歲
    」之人購買海洛因1 包，價格2,000 元，甲○○於電話中答
    應。同日晚上09時24分許，丙○○以上開行動電話撥打給綽
    號「多歲」之人，詢問並催促海洛因是否已送出。於同日晚
    上09時27分許，甲○○以上開行動電話與丙○○聯繫，表示
    海洛因已送抵。隨後甲○○在丙○○上址住處，交付海洛因
    1 包予丙○○。
(五)、於同年11月11日上午10時43分許，丙○○在其上址住處，再
    以上開行動電話與綽號「多歲」之人聯絡購買海洛因1 包，
    價格約500 元，並要甲○○送交至丙○○上址住處。於同日
    上午10時58分許，甲○○以上開行動電話與丙○○聯絡，表
    示已到達丙○○上址住處，而交付海洛因1 包予丙○○。
(六)、於同日（11日）中午12時35分至下午02時13分之間，丙○○
    在其住處，又以上開行動電話，接連5 次與綽號「多歲」之
    人聯繫，表示購買海洛因1 包，價格約幾百元（確實價額不
    詳），並催促送交海洛因，綽號「多歲」之人答應，並交代
    甲○○送交海洛因1 包至丙○○上址住處。於同日下午02時
    20分許，警方在丙○○上址住處門口，逮捕正準備交付海洛
    因予丙○○之甲○○，並自甲○○駕駛之車號RD-4335 號自
    小客車內，查扣海洛因11包（合計淨重1.50公克）、甲○○
    欲交給丙○○施打海洛因用之注射針筒2 支、甲○○所有之
    上開行動電話1 支等物，而販賣未得逞。
三、甲○○於上開時間為警逮捕後，其因另犯施用毒品案件，為
    臺灣彰化地方法院檢察署發布通緝，其為避免通緝犯之身分
    曝光，竟另起行使偽造私文書之概括犯意，冒用其弟林延信
    之名義，而連續為下列行使偽造私文書之行為：
(一)、於93年11月11日晚上，甲○○在雲林縣警察局西螺分局內，
    在警員交付之逮捕通知書2 紙內（1 紙通知本人、1 紙通知
    甲○○家屬林周粉），接續偽造林延信之署名2 枚、指印2
    枚，表示林延信已知悉逮捕事由之意思，並將上開文件交還
    予執行逮捕之警員，而行使偽造私文書。
(二)、於同日晚上09時許，警方詢問並製作筆錄內容後，甲○○承
    上開犯意，在警詢筆錄「應告知事項」內「受訊問人」欄、
    筆錄末行「受詢問人」欄內，接續偽造林延信之署名、指印
    各1 枚，復於各頁筆錄騎縫（兼跨兩張紙中間的縫）處，接
    續按捺指印共10枚，向詢問及製作警詢筆錄之警員主張林延
    信本人接受詢問、筆錄內容由林延信閱覽認無訛、並知悉警
    員所告知之權利、及筆錄各頁確實相連等意思，並交還警詢
    筆錄，而行使偽造私文書。甲○○在警局內，接續上開犯意
    ，於警方製作之林延信「指紋卡片」內，接續按捺指印而偽
    造林延信之指印共20枚，表示其為林延信及該等指印為林延
    信留存之意思，交還警員，又行使偽造私文書。
(三)、次日（11月12日）上午，警員準備以現行犯將甲○○移送臺
    灣雲林地方法院檢察署，甲○○又賡續上開犯意，在雲林縣
    警察局西螺分局內，於「雲林縣警察局西螺分局解送人犯報
    告書」（93年11月12日西警刑字第0930021264號）上「嫌疑
    人簽名捺指印」欄內，接續偽造林延信之署名、指印各1 枚
    ，將文件交還解送警員，向解送警員表示其為林延信，再次
    行使偽造私文書。
(四)、於93年11月12日中午12時03分許，甲○○承接上開犯意，以
    林延信之名義接受臺灣雲林地方法院檢察署檢察官訊問，問
    畢，於同日中午12時12分許，在檢察署第4 偵查庭內，甲○○在檢察官訊問筆錄「受訊問人」欄上，偽造林延信之署名
    1 枚，主張其為林延信、及筆錄內容由林延信閱覽無誤等意
    思，並將訊問筆錄交還檢察署書記官，又行使偽造私文書。
(五)、同日（11月12日），臺灣雲林地方法院檢察署檢察官於訊問
    完畢後，聲請本院羈押甲○○。於同日下午05時30分許，本
    院法官訊問時，甲○○再承上開犯意，以林延信之名義接受
    訊問，訊畢，本院法官裁定羈押，並製作本院押票（93年度
    聲羈字第136 號），甲○○在本院法警室內，於本院訊問筆
    錄「受訊問人」欄上，復偽造林延信之署名1 枚，主張其為
    林延信、及筆錄內容由林延信確認無異等意思，將訊問筆錄
    交還本院書記官；並接續於本院押票各聯（共5 聯）之「被
    告指印」欄上，按捺指印各1 枚，偽造林延信之指印，除其
    中「送被告聯」由被告收受外，餘4 聯（「送檢察官聯」、
    「送辯護人聯」、「送被告指定之親友聯」、「送看守所聯
    」）交還本院書記官，表示林延信已收受押票並知悉羈押之
    事實及理由等意思，均再度行使偽造私文書。
(六)、本院裁定羈押後，於同日（11月12日）晚上09時38分許，甲○○經臺灣雲林地方法院檢察署移送臺灣雲林看守所羈押。
    甲○○於入所後，於新收作業時，秉持上開犯意，即在「臺
    灣雲林第二監獄聯繫禁見收容人指定之緊急聯絡人紀錄單」
    上「收容人簽名及捺印指紋」欄上，再接續偽造林延信之署
    名、按捺指印各1 枚，其後交還上開文件予臺灣雲林看守所
    承辦業務人員，表示其為林延信之意思，行使偽造私文書。
    甲○○上開行使偽造私文書之行為，均足生損害於林延信之
    權益、及雲林縣警察局西螺分局、臺灣雲林地方法院檢察署
    檢察官、本院法官、臺灣雲林看守所關於逮捕、訊問、追訴
    、羈押、拘禁犯罪嫌疑人之正確性，而足生損害於國家司法
    權之正當行使。嗣於93年11月12日晚上09時50分許，臺灣雲
    林看守所依規定以電話通知甲○○之母林周粉，林周粉答稱
    甲○○之弟林延信現安然在家，臺灣雲林看守所發現有異，
    即向臺灣雲林地方法院檢察署檢察官告發而查獲。
貳、認定犯罪事實所憑之證據及理由：
一、證據能力部分：
    被告林延信、辯護人除對丁○○、丙○○於警詢之陳述筆錄
    認依刑事訴訟法第159 條第1 項之規定，無證據能力外，餘
    就檢察官所舉之證據，均同意有證據能力。本院認為除丁○○、丙○○於警詢之陳述筆錄外，其餘被告以外之人於審判
    外之陳述書面，經審酌該書面作成時之情況，認為適當，依
    刑事訴訟法第159 條之5 第1 項之規定，認有證據能力。至
    丙○○於警詢之陳述筆錄，就其於審判中證述不一致部分，
    因證人丙○○於審判中證述其於警詢時精神狀況很好，沒有
    毒癮發作，警詢所言均實在，因而認丙○○於警詢之陳述具
    有較可信之特別情況，且為證明犯罪事實存否所必要之部分
    ，依刑事訴訟法第159 條之2 之規定，有證據能力。丁○○
    於警詢之陳述筆錄，就其於審判中證述不一致部分，因證人
    丁○○對上開警詢筆錄內容之記載，於審判中之證述前後不
    一，應認丁○○於警詢之陳述筆錄具有較可信性之特別情況
    ，且為證明犯罪事實存否所必要之部分，依據上開規定，亦
    具證據能力。
二、證明力部分（兼論被告、辯護人就販賣海洛因之辯詞不足採
    之理由）：
(一)、販賣毒品部分：
１、證人丙○○、丁○○於本院審判時之具結證述、及其2 人於
    檢察官面前之具結證述筆錄、被告於警詢、檢察官面前之供
    述筆錄、及其於本院審理時之供述。證明：丁○○與丙○○
    夫妻於案發時間是共同使用門號0000000000號行動電話，綽
    號「多歲」之成年人使用門號0000000000號行動電話，被告
    則使用門號0000000000號行動電話。丙○○、丁○○確曾於
    93年11月08日、11月10日、11月11日以上開行動電話與綽號
    「多歲」之人及被告聯絡。被告之綽號為「扁仔」或「阿扁
    」。
２、警方依據臺灣雲林地方法院檢察署監察書（審判卷第44頁）
    對吳啟聰、丙○○夫妻使用之0000000000號行動電話實施通
    訊監察錄音之譯文。其內容乃丙○○、吳啟聰與綽號「多歲
    」之人及被告之電話聯絡，乃本案重要之證據資料，茲將與
    本案相關之各通電話內容鋪陳如下（以下為記載簡潔，其4
    人均1 字表示，時間以阿拉伯數字直接表示）：
(1)、11月08日0930至1409之通話內容：
    【第1 通：0903，丙○○撥打給「多歲」】
    陳：「等一下你拿一些過來。」
    多：「了解。」
    陳：「餵狗這裡，順便拿2、3支筆過來。」
    多：「好。」
    【第2通：1353，吳啟聰撥打給被告】
    吳：「扁仔你幫我用一些，我老婆不在。」
    林：「多歲不在家。」
    吳：「沒有寄你嗎？」
    林：「寄我的都裝好的。」
    吳：「那個比較不好嗎？」
    林：「是啦。」
    吳：「我叫我老婆打給你。」
    林：「叫她打給多歲看怎樣。」
    【第3通：1354，吳啟聰撥打給被告】
    吳：你幫我問多歲我要一些。
    林：掀（應為現）要出去。
    吳：你幫我問一下，你們在哪裡我去找你們。
    林：好啦。
    【第4 通：1356，吳啟聰撥打給被告，內容乃吳啟聰持續在
    找多歲，詢問多歲何時回來，詳細內容略】
    【第5通：1409，被告撥打給吳啟聰】
    林：你在哪裡？
    吳：你常來的這裡。
    林：你有辦法出來嗎？
    吳：有啦，你在哪裡？
    林：我在街這裡。
    吳：要去哪裡找你？
    林：來街內這裡。
    吳：你要拿來給我嗎？
    林：是啦，你到的時候打給我，我再拿過去給你。
    吳：筆啦。
    林：好啦。
(2)、11月08日1511、1808之通話內容：
    【第6 通，1511，丙○○撥打給多歲】
    陳：喂多歲你先叫扁仔拿東西過來，我先給你一千好不好。
    多：剛才不是有叫人拿一些過去了嗎？
    陳：有啦，他說那個不好，我怎麼知道。
    多：我不在家裡。
    陳：扁仔不在嗎。
    多：有啦，扁仔那裡有些不錯的，我叫他拿過去。
    陳：我先拿一千給他。
    多：好啦。
    【第7通，1808，丙○○撥打給多歲】
    陳：喂多歲你叫扁仔拿東西過來餵狗這裡。
    多：剛出去要等一下。
    陳：他有沒有拿一千給你。
    多：會啦，他會拿給我。
    陳：不然我去拿。
    多：好啦。
(3)、11月10日1538至1547之通話內容：
    【第1通，1538，吳啟聰撥打給被告】
    吳：過來了嗎？
    林：去發了。
    吳：還要多久？
    林：現在就要出發了。
    吳：有沒有筆？
    林：沒有，還沒有買。
    吳：快一點。
    林：好啦。
    【第2通，1545，吳啟聰撥打給被告】
    吳：喂快到了嗎？
    林：快到了，就是去買你的筆。
    【第3通，1547，被告撥打給丙○○】
    林：妳出來。
    陳：過來一些。
    林：好啦。
(4)、11月10日2118至2127之通話內容：
    【第4通，2118，丙○○撥打給多歲，由被告接聽】
    陳：喂多歲嗎？
    林：不是。
    陳：阿扁嗎？
    林：是，怎樣。
    陳：我打到你的電話。
    林：不是啦，妳打大仔的，大仔在講電話。
    陳：你叫他幫我拿兩千。
    林：好啦。
    陳：來的時候我再給錢給他，叫他多拿一些，明天要去了。
    林：好啦。
    陳：你幫我拿筆。
    林：好。
    【第5通，2124，丙○○撥打給多歲】
    陳：喂多歲，扁仔有跟你說嗎？
    多：有啦，過去了。
    陳：他出來了？
    多：是啦。
    【第6通，2127，丙○○撥打給被告】
    陳：到了嗎？
    林：是啦。
    陳：走進來。
    林：好啦。
(5)、11月11日1043、1058之通話內容：
    【第1通，1043，丙○○撥打給多歲】
    陳：喂多歲你那裡有沒有純的，沒有摻的。
    多：沒有，都是洗的。
    陳：你可以叫扁仔拿一些過來。
    多：扁仔現在人在外面，回來的時候我叫他拿一些過去。
    陳：好啦，順便叫他給筆。
    多：好。
    陳：養狗這裡。
    多：好。
    【第2通，1058，被告撥打給丙○○】
    林：喂到了出來。
    陳：好啦。
(6)、11月11日1235至1413之通話內容：
    【第3 通，1235，丙○○撥打給多歲，詢問多歲有無在街上
    ，要向多歲當一些，等一下要去找多歲，多歲回稱差不多1
    個小時後回去，其餘內容略】
    【第4 通，1307，丙○○撥打給多歲】
    陳：喂多歲回來了。
    多：還沒有。
    陳：他如果回來你叫扁仔拿來。
    多：好。
    陳：扁仔早上拿的跟之前不一樣。
    多：是啦，沒有辦法我也不在，只好叫他拿那個。
    陳：他回來他拿過來。
    【第5通，1324，丙○○撥打給被告】
    陳：喂扁仔，多歲還沒有回來嗎？
    林：是。
    陳：等一下他會叫你拿東西過來，你順便幫我拿筆過來。
    林：好。
    【第6 通，1349，丙○○撥打電話給被告，詢問多歲是否已
    經回來，被告答稱還沒有，說不定多歲自己還在外面送，他
    自己出去賣。】
    【第7 通，1351，丙○○撥打電話給多歲】
    陳：多歲你回來了嗎？
    多：現在要出發了。
    陳：好啦。
    【第8通，1413，丙○○撥打給多歲】
    陳：多歲回來了嗎？
    多：快到了，我叫扁仔拿過去。
    陳：好啦。
３、證人丙○○於本院審判中之具結證述。證明：
(1)、丙○○於93年11月間，在雲林縣西螺鎮新豐里新社272 號住
    處施用海洛因，上址住處因有養狗，故其對外稱「餵狗的地
    方」。注射海洛因之針筒，丙○○對外稱「筆」。丙○○與
    丁○○施用海洛因之來源是請綽號「多歲」之人去拿，再由
    「扁仔」即被告拿給丙○○夫妻。丙○○於93年11月間，綽
    號「多歲」之人請被告交付海洛因給其夫妻時，始見過被告
    。93年11月間大部分撥打電話給多歲，電話打不通時，撥給
    被告，問看看綽號「多歲」之人有無幫忙拿海洛因。沒有海
    洛因時，即請綽號「多歲」之人拿海洛因。每次均拿1 小包
    ，價錢不一定，數量也不一定。
(2)、93年11月08日之第1 通（0903）通話譯文是丙○○請綽號「
    多歲」之人拿海洛因及注射針筒至其上址住處，第2 通（13
    53）電話是吳啟聰打電話給被告問早上要用的海洛因有無拿
    過來，連同當天第5 通（1409）、第6 通（1511）、第7 通
    （1808）通話內容表示當天下午2 點多購得1 次海洛因，晚
    上6 點多又購得1 次海洛因（即第1 次、第2 次販賣海洛因
    之事實）。
(3)、海洛因價錢是跟綽號「多歲」之人算的，幾百元也是拿給綽
    號「多歲」之人。
(4)、93年11月10日第1 通（1538）通話內容是丙○○要丁○○撥
    打給被告，第2 通（1545）、第3 通（1547）電話聯繫後，
    是有拿到1 小包海洛因，海洛因是綽號「多歲」之人寄託被
    告拿過來的（即第3 次販賣海洛因之事實）。93年11月10日
    第4 通（2118）、第5 通（2124）、第6 通（2127）通話內
    容是交代綽號「多歲」之人請被告拿2,000 元之海洛因及注
    射針筒予丙○○夫妻（即第4 次販賣海洛因之事實）。當天
    第4 通被告所稱之「大仔」就是綽號「多歲」之人。
(5)、93年11月11日第1 通（1043）、第2 通（1058）通話內容是
    同樣是拿取海洛因1 小包（即第5 次販賣海洛因之事實）。
    同日第3 通（1235）是看能不能多買一點海洛因施用，叫綽
    號「多歲」之人多拿一點海洛因。同日第8 通（1413）之後
    ，被告就在丙○○住處門口為警查獲（即第6 次販賣海洛因
    未遂之事實）。該次被告只是要拿其中1 包海洛因給丙○○
    ，不是11包均要給丙○○。另通話中丙○○如果有說「街上
    」，就是指西螺鎮某超市門口。
(6)、丙○○於警詢所供其向綽號「多歲」之人及被告購買多次海
    洛因，次數忘記了，每次都是幾百元等情均屬實在。
(7)、是否販賣海洛因予丙○○夫妻是由綽號「多歲」之人決定，
    被告僅替綽號「多歲」之人送貨而已。
４、丙○○於警詢之供述筆錄、檢察官面前之具結證述筆錄。證
    明：丙○○以上開電話與綽號「多歲」之人聯繫購買海洛因
    。93年11月11日下午02時20分，警方在其位於雲林縣西螺鎮
    新豐里新社272 號住處門口，逮捕被告即「扁仔」，並在其
    駕駛之RD-4535 號自小客車內及身上查獲海洛因11包、注射
    針筒2 支等物，其向綽號「多歲」之人及被告聯絡購買多次
    海洛因，每次都是幾百元。
５、證人丁○○於本院審判中之具結證述。證明：
(1)、丁○○於93年11月間，在其上址住處施用海洛因。丁○○綽
    號叫「黑記」，其稱呼丙○○為老婆。其夫妻倆施用毒品之
    來源是由丙○○接洽的，每次購得海洛因，夫妻倆均一起施
    用，兩人施用的量一樣，早晚都要施用。丁○○較胖，施用
    方式是將海洛因摻入香菸內吸食，其妻丙○○則因較瘦，是
    以注射針筒施打。丁○○稱呼丙○○老婆。通話譯文中「餵
    狗這裡」就是丁○○上址住處，其夫妻倆對外均如此說。通
    話譯文中「筆」就是注射針筒，是丙○○要使用的。施用海
    洛因所需的錢是丙○○向丁○○拿的，但錢是綽號「多歲」
    之人和丙○○算的，是丙○○給錢的。丁○○知道丙○○拿
    錢是要去購買海洛因，但不知道購買多少。丁○○是在被告
    送交海洛因至其上址住處時，始見過被告，之前對被告並無
    印象，不知道被告本名。要拿海洛因撥打綽號「多歲」之人
    或被告之上開行動電話均可聯絡到。
(2)、93年11月08日第2 通（1353）通話譯文是丁○○打給被告，
    叫被告拿海洛因，因海洛因都是「扁仔」即被告拿給丁○○
    夫妻的，丁○○並未與綽號「多歲」之人接洽過。拿取海洛
    因本由丙○○聯繫，但若丙○○不在，丁○○即自己打電話
    請「扁仔」即被告拿海洛因過來，電話有打，「扁仔」即被
    告就會送海洛因過來。當日第3 通（1354）、第4 通（1356
    ）是在催促被告快點送海洛因過來，第5 通（1409）之後，
    丁○○是有在西螺鎮某超市○○○路名不知），向被告拿取
    海洛因。丙○○1 天叫很多次海洛因。
(3)、93年11月10日第1 通（1538）、第2 通（1545）、第3 通（
    1547）通話譯文是要拿海洛因還有注射針筒。同日第4 通（
    2118 ）是 本要到草屯療養院戒毒，要購得海洛因在家施用
    後再進去戒毒，才不會難過，本來是10日要去戒毒，但坐車
    抵達時已超過時間，所以要11日去。該次通話譯文2,000 元
    是丙○○要拿我的錢去購買毒品。
(4)、93年11月11日上午丁○○有施用海洛因，但不知道有無購買
    。同日下午還沒有拿到海洛因，就被警查獲。
６、丁○○於警詢之供述筆錄、檢察官面前之具結證述筆錄。證
    明：通話譯文顯示丙○○與綽號「多歲」之人購買海洛因，
    且都是由「扁仔」即被告送交給丁○○夫妻，丁○○是替丙○○聯絡被告過來其住處。93年11月11日下午02時20分，警
    方在其位於雲林縣西螺鎮新豐里新社272 號住處門口，逮捕
    被告即「扁仔」，並在其駕駛之RD-4535 號自小客車內及身
    上查獲海洛因11包、注射針筒2 支等物，其不知道「扁仔」
    之真實姓名。被告幫綽號「多歲」之人於11月08日、11月11
    日將海洛因交給丙○○是實在。
７、警方於93年11月11日在被告駕駛車內查獲海洛因之照片。證
    明：被告於上開期日持有海洛因至丁○○夫妻上址住處，欲
    交付予丁○○、丙○○夫妻，為警查扣海洛因共11包、注射
    針筒2支之情形。
８、扣案之海洛因11包、法務部調查局鑑定通知書。證明：扣案
    之白粉11包經送鑑定，均含第一級毒品海洛因成分，合計淨
    重1.50公克（空包裝重2.44公克），純度16.97 ％，純質淨
    重0.25公克。
９、扣案之注射針筒2 支、行動電話1 支。證明：被告於為警查
    獲之日，依據吳啟聰之指示，攜帶注射針筒2 支欲連同海洛
    因一併交給丙○○施用。被告並以上開行動電話與丙○○、
    丁○○聯繫販賣交付海洛因事宜。
１０、被告於警詢之供述筆錄。證明：
(1)、被告坦承於93年11月11日下午，為警在丙○○上址住處巷口
    其所駕駛之自小客車內，查獲扣案之海洛因、注射針筒等物
    。被告並自承其有施用海洛因之習慣；其認識綽號「多歲」
    之人。
(2)、經警提示上開11月11日通話譯文第5 通（1324）後，被告供
    稱：丙○○的意思是要我拿毒品過去，並要我順便拿針筒過
    去，「多歲」是在賣毒品。我曾在93年11月08日幫綽號「多
    歲」之人送過1 次毒品給丙○○。
、被告於檢察官面前之供述筆錄。證明：被告坦承其於93年11
    月08日中午，幫綽號「多歲」之人送海洛因1 包至丙○○住
    處巷口，丙○○出來拿海洛因，錢是由丙○○直接拿給綽號
    「多歲」之人，本次尚未拿給丙○○就被查獲，扣案之注射
    針筒亦是要拿給丙○○使用。綽號「多歲」之人只叫我拿給
    丙○○，因為他沒空。被告為綽號「多歲」之人跑腿，綽號
    「多歲」之人會拿海洛因供被告施用。
、由上開證據資料顯示，證人丙○○、丁○○關於本案海洛因
    交易情形之供證，除了有關海洛因價金如何給付予綽號「多
    歲」之人一節外，餘均一致，亦核與通話譯文內容相符，被
    告亦於偵查中供明其為綽號「多歲」之人跑腿交付海洛因予
    丙○○等情不諱，復有扣案之海洛因、注射針筒、被告之行
    動電話等足資佐證。參諸上開通話譯文中，丙○○曾向綽號
    「多歲」之人、被告分別表示：「我先給你一千好不好」、
    「你叫他幫我拿兩千」，及證人丙○○亦供證「向多歲、被
    告聯絡購買海洛因，每次都是幾百元」、「是否販賣海洛因
    由多歲決定，被告只是送貨而已」、「海洛因價錢是跟多歲
    算的，幾百元也都是拿給多歲」，並證人丁○○供證「丙○○拿我的錢購買海洛因」等情，堪信本案確係有金錢交易之
    海洛因販賣行為。而綽號「多歲」之人乃實際決定海洛因價
    格、數量及是否販賣之人，被告僅係居間為綽號「多歲」之
    人與丙○○、吳啟聰聯絡，並為綽號「多歲」之人送交海洛
    因予丁○○夫妻而已。而各次販賣海洛因之金額，除已顯明
    於通話譯文中之1000元、2000元各1 次外，其餘3 次既遂部
    分，自應以證人丙○○所證「幾百元購買」之金額為認定事
    實之憑據，再依罪疑為輕原則及參酌審判實務上所常見之毒
    品交易價格，本院認其餘3 次（既遂部分）每次之交易價格
    為500 元，較切合事實（事關被告因販賣海洛因所得財物之
    沒收抵償，不能對證人丙○○「幾百元購買」之證詞置之不
    理，必須認定）。
、至於證人丙○○於本院審判時另證稱本案均未拿錢給綽號「
    多歲」之人，不僅與證人丙○○先前在偵查中之供證不符，
    亦與其於審判中之上開證詞不合。經提示上開通話譯文所示
    ：丙○○向多歲稱「我先拿一千給他（指被告）」（93年11
    月08日第6 通）、「他有沒有拿一千給你」（同日第7 通）
    ，即丙○○若未給錢，為何還要詢問綽號「多歲」之人，被
    告有無交付1,000 元？對此，證人丙○○無法回答。證人丙○○又證述：之前說拿幾百元是意思意思而已，然又證述：
    錢沒給，是欠著未給。其證述又前後不一，顯有不實之處。
    況丙○○若未給付金錢，早可在警詢或檢察官訊問時言明，
    又何須於偵查中供證有給付金錢之事實，並稱該事實為實在
    ？另證人丁○○於審判中雖證稱其對購買海洛因價錢之事不
    清楚，是由丙○○接洽，惟又證稱其夫妻是「哇」（臺語）
    綽號「多歲」之人購買海洛因（即與綽號「多歲」之人合資
    購買之意），若有錢即合資購買，合資購買海洛因的純度較
    高，若沒錢，綽號「多歲」之人會送。但此又與證人丙○○
    上開「錢欠著未給」之證述不符，亦與丁○○先前於偵查中
    之供證有出入。而丁○○對其於警詢之供述筆錄，先證稱：
    購買很多次對，但幾百元不對，我沒有回答金錢的問題。繼
    又證稱：我沒有承認跟他們買，只說我向他們拿，但沒有給
    錢。其對警詢之供述內容，究竟有無購買一事，又顯有矛盾
    。再者，證人丁○○既不清楚海洛因價金支付事宜，也不知
    道丙○○有無積欠海洛因價款之事，其又何以知悉合資購買
    之事？證人丙○○、丁○○上開未給付價金、合資購買之證
    詞，尚不足信。
、至於綽號「多歲」之人有無可能無償提供海洛因予丁○○、
    丙○○夫妻施用，本院認為可能性非常之低。蓋除上開積極
    證據所顯示之證據資料外，丁○○、丙○○2 人於案發時期
    早晚均要施用海洛因，顯然已施用海洛因成癮，對海洛因之
    需求量相當之大，此觀通話譯文顯示丙○○、丁○○幾乎每
    日不時打電話給綽號「多歲」之人及被告催要海洛因之情甚
    明。綽號「多歲」之人對此亦不可能不知，其實不必於此情
    況下，猶仍無償供應海洛因予丁○○夫妻，培養其2 人施用
    海洛因之習慣，以利日後得以販賣海洛因予丁○○夫妻。再
    者，海洛因市價不低，綽號「多歲」之人、被告2 人與丁○○夫妻2 人均無何親友關係，丁○○從未與綽號「多歲」之
    人聯絡，也不知綽號「多歲」之人是否即為被告，於此情況
    下，綽號「多歲」之人怎可能連續無償的提供海洛因供丁○○夫妻施用？或任由丁○○夫妻一再積欠海洛因價款不還，
    而仍持續無償提供海洛因？更遑論還多次贈送注射針筒供丙○○施打，尚且派被告專車交送。再者，通話譯文亦顯示，
    丙○○、丁○○2 人均數次於電話中向綽號「多歲」之人或
    被告表明要純度高之海洛因，抱怨前次交付之海洛因不好，
    則若非有償提供，丁○○夫妻有何立場要求、抱怨？綽號「
    多歲」之人聽取上開要求、抱怨之後，何以又可能再無償提
    供純度更高之海洛因？是從間接事實判斷，本案亦非常不可
    能存在綽號「多歲」之人或被告無償轉讓海洛因予丙○○、
    丁○○之事實。
、雖然通話譯文均未顯示丁○○、丙○○夫妻如何給付海洛因
    予綽號「多歲」之人，惟通話譯文亦顯示，丙○○是可以到
    綽號「多歲」之人所在處所（見通話譯文11月08日第7 通：
    「不然我去拿。」11月11日第3 通：「我等一下去找你」）
    。是既然丙○○知悉綽號「多歲」之人之所在，則其不論於
    海洛因交付前或交付後，均有機會給付海洛因價金予綽號「
    多歲」之人。也正因如此，綽號「多歲」之人始派被告專車
    持續供給海洛因予丙○○、丁○○施用，並電話隨打隨到，
    以利賺取丙○○、丁○○之錢財，被告並因此自綽號「多歲
    」之人處，獲得免費之海洛因施用（此亦為被告於審判中所
    承認），是綽號「多歲」之人與被告，均有營利之意圖，當
    可斷定。又通話譯文既顯示被告知悉海洛因價金之事，自足
    認被告知悉綽號「多歲」之人從事販賣海洛因之事，其為綽
    號「多歲」之人送交海洛因予購毒者，雖其非販賣海洛因之
    主事者，但其有為他人販賣海洛因之犯意，並從事販賣海洛
    因之構成要件行為，自屬共同正犯。至於被告雖於警詢中供
    稱：都是我在運送毒品兼收取販毒的錢。就被告自丁○○夫
    妻收取販賣海洛因金額一事，除警詢筆錄之上開記載外，被
    告、證人丙○○、丁○○均否認被告曾於交付海洛因後，自
    丙○○或丁○○處收取海洛因價款。是上開警詢筆錄之真實
    性，即有可疑之處，難以遽信。另外，11月08日第7 通之通
    話譯文雖顯示丙○○向綽號「多歲」之人表示：「他（被告
    ）有沒有拿一千給你」，似指丙○○已將購毒價金交付給被
    告，惟隨後丙○○又向綽號「多歲」之人表示「不然我去拿
    （海洛因）」，可見丙○○若已交付1,000 元給被告，信當
    時早已拿到海洛因解癮，實不必又接著表示要至綽號「多歲
    」之人處拿取海洛因。從而，丙○○當時是否已交付海洛因
    價金1,000 元予被告，值得懷疑。上開譯文內容，尚不足為
    被告自丙○○處收取海洛因價金之認定，併此敘明。
、被告另抗辯其於警詢時毒癮發作，人不舒服，警員說如不照
    這樣說的話，要對其怎樣，當時其有無如警詢筆錄之回答，
    其不知道云云。被告、辯護人雖於準備程序時聲請勘驗警詢
    錄音帶，惟經辯護人閱覽法官助理整理之錄音帶譯文後，辯
    護人即主張錄音帶譯文已交被告閱覽，被告認為其確實有如
    此陳述，沒有再勘驗警詢錄音帶之必要，並同意其於警詢供
    述筆錄之證據能力。是被告既已承認警詢筆錄內容確為其所
    言，並無記載錯誤等情事，事後於審判時又為上開辯解，實
    不足採。被告、辯護人另辯稱扣案之海洛因、注射針筒係供
    被告自己施用，並非用於販賣云云，亦不足取。被告與綽號
    「多歲」之人共同販賣海洛因之事證明確。
(二)、行使偽造私文書部分：
１、雲林縣警察局西螺分局93年11月11日逮捕通知書2 紙（1 紙
    通知本人、1紙通知被告家屬）、雲林縣警察局西螺分局93
    年11月19日「偵訊筆錄」、雲林縣警察局西螺分局解送人犯
    報告書（93年11月12日西警刑字第0930021264號）、臺灣雲
    林地方法院檢察署93年度偵字第4565號93年11月12日檢察官
    訊問筆錄、本院93年度聲羈字第136 號93年11月12日法官訊
    問筆錄、本院93年度聲羈字第136 號押票「送辯護人聯」、
    本院押票5聯（空白）、「臺灣雲林第二監獄聯繫禁見收容
    人指定之緊急聯絡人紀錄單」。證明：被告於上開文件如事
    實欄所載位置偽造林延信之署名、印文，表示其為林延信及
    其他如事實欄所載之意思，除本院93年度聲羈字第136 號押
    票「送被告聯」由被告收受外，其餘均交還如事實欄所載之
    各承辦業務單位，行使上開偽造私文書。
２、被告於警詢、檢察官面前之供述筆錄。證明：被告坦承其因
    係通緝犯，為掩飾通緝犯之身分，冒用其弟林延信之名義應
    訊製作筆錄等文件，希望能於獲得具保後，繼續消遙法外。
３、臺灣高等法院被告全國前案紀錄表。證明：被告於93年10月
    19日，因執行施用毒品案件之有期徒刑逃匿，為臺灣彰化地
    方法院檢察署發布通緝。
４、被告於本院審理時，對行使偽造私文書之犯罪事實坦白承認
    。
、論罪科刑之理由：
一、按刑法上所謂偽造署押，係指未經他人之授權或同意，而擅
    自簽署他人之姓名或劃押（包括以他人之名義按捺指印之情
    形）者而言（最高法院93年度臺上字第2057號裁判要旨參照
    ）。被告販賣海洛因之行為，是犯毒品危害防制條例第4 條
    第1 項之販賣第一級毒品罪。被告持有毒品之低度行為為施
    用毒品之高度行為所吸收，不另論罪。被告偽造林延信之署
    名、指印之行為，係犯刑法第216 條、第210 條之行使偽造
    私文書罪。被告偽造署押之行為乃偽造私文書之部分行為，
    偽造私文書之低度行為為行使偽造私文書之高度行為所吸收
    ，均不另論罪。檢察官就被告於93年11月08日販賣海洛因1
    次、同年11月11日販賣海洛因2 次（1 次既遂、1 次未遂）
    以外販賣海洛因之行為，未於起訴書中載明，惟該部分犯罪
    事實與起訴販賣海洛因之犯行有裁判上一罪之關係，本院應
    一併審究。被告所犯販賣第一級毒品罪，與綽號「多歲」之
    成年人間，有犯意聯絡，行為分擔，為共同正犯。檢察官就
    被告於犯罪事實欄三(二)所示「指紋卡片」、三(五)所示本院法
    官訊問筆錄、本院押票上偽造私文書而行使之犯行，亦未於
    起訴書載明，惟此部分犯行，亦與起訴書所載被告行使偽造
    私文書之犯行有裁判上一罪之關係，本院亦應一併審究。
二、被告先後6 次販賣海洛因（最後1 次未遂）、6 次行使偽造
    私文書之犯行，均時間緊接，分別觸犯犯罪構成要件相同之
    罪名，顯各基於概括犯意而為，應依連續犯規定分別論以販
    賣第一級毒品罪、行使偽造私文書各1 罪，並均加重其刑（
    販賣第一級毒品罪法定刑為死刑、無期徒刑部分，依法不得
    加重）。被告於犯罪事實欄三(一)、(二)、(三)、(五)、(六)各欄內所
    載偽造私文書而行使之行為態樣，時間空間密接，應各屬以
    一行為之數舉動，為接續犯。至被告於犯罪事實欄三(一)至(六)
    所載行使偽造私文書之行為，各該次行為之時間、空間不甚
    相同，難謂密接，被告本可於各該次偽造林延信署名、指印
    前停手，承認自己冒名應訊，供出自己本名，惟被告仍執意
    冒名而偽造私文書並行使之，自應認被告是基於概括犯意而
    為6 次行使偽造私文書之犯行，應論以連續犯。檢察官認被
    告行使偽造私文書是一行為，為接續犯，尚有未洽。又被告
    前因違反肅清煙毒條例案件、麻醉藥品管理條例案件，經法
    院判處有期徒刑3 年3 月、7 月，定應執行刑有期徒刑3 年
    8 月，於90年06月20日假釋出獄，於91年01月14日假釋期滿
    執行完畢，有上開前案紀錄表可參，其於5 年內再犯本案，
    均為累犯，依法均遞加重其刑（販賣第一級毒品罪法定刑為
    死刑、無期徒刑部分，依法不得加重）。
三、辯護人於本院審理時表示本案有情輕法重之情形，請本院引
    用刑法第59條之規定，就被告所犯販賣第一級毒品罪部分，
    酌減被告之刑度。按法院於面對不分犯罪情節如何，概以重
    刑為法定刑者，於有情輕法重之情形時，在裁判時本有刑法
    第59條酌量減輕其刑規定之適用，以避免過嚴之刑罰，大法
    官會議解釋釋字第263 號解釋文可資參照。亦即，法院為避
    免刑罰過於嚴苛，於情輕法重之情況下，應合目的性裁量而
    有適用刑法第59條酌量減輕被告刑度之義務。又適用刑法第
    59條酌量減輕其刑時，並不排除同法第57條所列舉10款事由
    之審酌（最高法院70年05月16日70年度第6 次刑事庭長會議
    決議足供參考）。基於以上之理由，本院審酌：
    １、被告僅國中肄業，智識程度不高，不知事情輕重，被告
        本身又因施用海洛因多時，為獲取免費之海洛因，甘為
        「多歲」之人跑腿送交海洛因，其雖為共犯，但主事者
        是綽號「多歲」之人，被告並未從中分取金錢，由被告
        犯罪動機，及其於本案所分擔之角色，可認被告惡性並
        其犯罪可得非難之程度不及綽號「多歲」之人為高。
    ２、被告於本案交付海洛因之對象僅吳啟聰、丙○○夫妻，
        不及於他人，且吳啟聰、丙○○均係施用海洛因成癮之
        人，早晚均需施用海洛因解癮，其2 人屢次催促綽號「
        多歲」之人或被告送交海洛因解癮，被告均未主動撥打
        電話販賣海洛因。又被告販賣海洛因予吳啟聰、丙○○
        夫妻之次數僅6 次（最後1 次未遂），次數不多，數量
        非鉅，且販賣之時期僅存於93年11月08日、11月10日、
        11月11日3 日內，販毒價款為數亦低，由上可認被告犯
        罪之情節、犯罪所獲取之利益、犯罪所生之危害，較諸
        其他販毒者之犯罪情狀，是屬輕微。
    以上各情，堪認被告犯罪情狀是有值得憫恕之處，惟被告所
    犯販賣第一級毒品之罪法定刑是死刑、無期徒刑部分，若科
    以法定最輕刑度，猶嫌過重，有傷一般國民對法律之情感，
    爰依法就其販賣第一級毒品罪部分，酌減其刑。本院復審酌
    被告為掩飾其通緝犯之身分，而冒用其弟名義應訊，進而連
    續行使偽造私文書，並其連續行使偽造私文書足生損害於林
    延信之權益、及國家司法權之正當行使，可認其犯罪情節及
    犯罪所生危害不輕，惟經臺灣雲林看守所發現被告冒名後，
    被告即坦承犯行，承認錯誤；及被告於販賣第一級毒品部分
    ，犯後仍堅認販賣海洛因者非其本人，犯後態度尚有不佳，
    及其他一切情狀，並依被告販賣第一級毒品之犯罪性質，認
    被告不適合擔任公職或參與公共行政事務，有褫奪公權之必
    要，各量處如主文所示之刑，販賣第一級毒品部分，併諭知
    褫奪公權，同時定應執行刑。
四、扣案之海洛因11包，合計淨重1.50公克，依毒品危害防制條
    例第18條第1 項前段之規定，宣告沒收銷燬之。至去除海洛
    因後所遺留之空包裝袋11只，係用於包裝海洛因之外包裝，
    便予被告攜帶並於販賣時迅速交付之用；扣案之行動電話1
    具（含其內之SIM 卡1 片），亦為被告用以聯繫販賣交付海
    洛因之物，均為供被告犯罪所用之物，且為被告所有，為被
    告供稱無誤，爰依毒品危害防制條例第19條第1 項之規定沒
    收之。至扣案之注射針筒2 支，本係被告交付予丙○○施打
    海洛因之用，非本案販賣海洛因所用之物，爰不為沒收之諭
    知。另被告與綽號「多歲」之人共同販賣海洛因所得錢財，
    依通話譯文內容可得明確部分為1,000 元、2,000 元，合計
    3,000 元，其餘3 次既遂部分，本院認每次之交易價格，以
    500 元計算，共1,500 元（理由已敘明如前），綜上合計本
    案販賣海洛因所得之錢財共4,500 元。上開財物雖未扣案，
    亦應依前開規定宣告沒收之，如全部或一部不能沒收時，應
    以被告之財產抵償之。至如附表所示偽造之署名、指印，應
    依刑法第219 之規定宣告沒收之。附表編號７所示本院押票
    5 聯，其中雖僅「送辯護人聯」附卷，惟其他4 聯尚無法證
    明已滅失，自應將押票5 聯上之偽造指印均宣告沒收之，附
    此敘明。
乙、無罪部分：
一、公訴意旨略以：被告甲○○基於轉讓第一級毒品海洛因（下
  　簡稱海洛因）之概括犯意，於93年11月08日，在雲林縣西螺
    鎮新豐里新社272 號，無償轉讓海洛因1 次予吳啟聰、丙○○夫妻，復於93年11月11日上午、下午，各無償轉讓海洛因
    1 次予吳啟聰、丙○○（轉讓時間、次數部分，另經公訴檢
    察官到庭主張如上）。因而認被告另犯毒品危害防制條例第
    8 條第1 項轉讓第一級毒品罪。
二、按犯罪事實應依證據認定之，無證據不得認定犯罪事實，刑
    事訴訟法第154 條第2 項定有明文。又刑事訴訟法第161 條
    第1 項規定：檢察官就被告犯罪事實，應負舉證責任，並指
    出證明之方法，因此，檢察官對於起訴之犯罪事實，應負提
    出證據及說服之實質舉證責任，倘其所提出之證據，不足為
    被告有罪之積極證明，或其指出證明之方法，無從說服法院
    以形成被告有罪之心證，基於無罪推定之原則，自應為被告
    無罪判決之諭知，最高法院92年臺上字第128 號判例要旨可
    資參照。
三、檢察官所指被告於93年11月08日、11月11日上午無償轉讓海
    洛因各1 次予丙○○、丁○○部分，經本院審酌上開事證後
    ，認定被告於上開時間、地點，是共犯販賣海洛因予丁○○
    夫妻，本案尚不存在無償轉讓海洛因之事實，其理由已敘明
    如前甲貳二(一)、、、、所示，不再贅述。至於檢
    察官所指被告於11月11日下午又無償轉讓海洛因1 次予丁○○夫妻。惟依上開通話譯文及證人丙○○、丁○○之供證等
    證據資料顯示，該日下午僅有1 次販賣海洛因而為警查獲致
    未得逞之事實，尚無證據資料顯示被告另有轉讓海洛因予丁○○夫妻之情形。從而，檢察官所舉之證據及證明方法，不
    足使本院得被告轉讓海洛因之有罪確信，是因不能證明被告
    此部分之犯罪，自應為其無罪之諭知。
丙、應適用之法條：
一、刑事訴訟法第299條第1項前段、第301條第1項。
二、毒品危害防制條例第4 條第1 項、第18條第1 項前段、第19
    條第1項。
三、刑法第11條前段、第28條、第56條、第216 條、第210 條、
    第219條、第47條、第59條、第37條第2項。
中　　華　　民　　國　　94　　年　　11　　月　　18　　日
                  刑事第一庭    審判長法  官  康樹正
                                      法  官  楊欣怡
                                      法  官  侯廷昌
以上正本證明與原本無異。
如不服本判決，應於判決送達後10日內，向本院提出上訴狀（須
附繕本）。
                                      書記官　馮善詮
中　　華　　民　　國　　91　　年　　11　　月　　21　　日
附錄法條：
毒品危害防制條例第4條
製造、運輸、販賣第一級毒品者，處死刑或無期徒刑；處無期徒
刑者，得併科新臺幣 1 千萬元以下罰金。
製造、運輸、販賣第二級毒品者，處無期徒刑或 7 年以上有期徒
刑，得併科新臺幣 7 百萬元以下罰金。
製造、運輸、販賣第三級毒品者，處 5 年以上有期徒刑，得併科
新臺幣 5 百萬元以下罰金。
製造、運輸、販賣第四級毒品者，處 3 年以上 10 年以下有期徒
刑，得併科新臺幣 3 百萬元以下罰金。
製造、運輸、販賣專供製造或施用毒品之器具者，處 1 年以上 7
年以下有期徒刑，得併科新臺幣 1 百萬元以下罰金。
前五項之未遂犯罰之。
中華民國刑法第216條
行使第210 條至第215 條之文書者，依偽造、變造文書或登載不
實事項或使登載不實事項之規定處斷。
中華民國刑法第210條
偽造、變造私文書，足以生損害於公眾或他人者，處 5 年以下有
期徒刑。
附表
┌────┬──────────────────┬─────────────┐
│  編號  │  偽造署名、指印所在文件名稱        │偽造署名、指印所在位置及數│
│        │                                    │量                        │
├────┼──────────────────┼─────────────┤
│   １   │雲林縣警察局西螺分局93年11月11日逮捕│林延信之署名、指印各1 枚。│
│        │通知書（通知本人）                  │                          │
│        │                                    │                          │
├────┼──────────────────┼─────────────┤
│   ２   │雲林縣警察局西螺分局93年11月11日逮捕│林延信之署名、指印各1枚。 │
│        │通知書（通知家屬）                  │                          │
├────┼──────────────────┼─────────────┤
│   ３   │雲林縣警察局西螺分局93年11月19日「偵│「應告知事項」下方「受訊問│
│        │訊筆錄」                            │人」欄、「偵訊筆錄」末行「│
│        │                                    │受詢問人」欄：林延信之署名│
│        │                                    │、指印各1 枚。            │
│        │                                    │「偵訊筆錄」騎縫處：指印共│
│        │                                    │10枚。                    │
├────┼──────────────────┼─────────────┤
│   ４   │雲林縣警察局西螺分局解送人犯報告書  │「嫌疑人簽名捺指印」欄：林│
│        │（93年11月12日西警刑字第0930021264號│延信之署名、指印各1枚。   │
│        │）                                  │                          │
├────┼──────────────────┼─────────────┤
│   ５   │臺灣雲林地方法院檢察署93年度偵字第45│「受訊問人」欄：林延信之署│
│        │65號93年11月12日檢察官訊問筆錄      │名1枚。                   │
├────┼──────────────────┼─────────────┤
│   ６   │臺灣雲林地方法院93年度聲羈字第136 號│「受訊問人」欄：林延信之署│
│        │93年11月12日法官訊問筆錄            │名1枚。                   │
├────┼──────────────────┼─────────────┤
│   ７   │臺灣雲林地方法院93年度聲羈字第136 號│「被告指印」欄：指印共5 枚│
│        │押票共5聯                           │。                        │
├────┼──────────────────┼─────────────┤
│   ８   │「臺灣雲林第二監獄聯繫禁見收容人指定│「收容人簽名及捺印指紋」欄│
│        │之緊急聯絡人紀錄單」                │：林延信之署名、指印各1 枚│
│        │                                    │。                        │
└────┴──────────────────┴─────────────┘
